【裁判字號】    98,裁,2214
【裁判日期】    980917
【裁判案由】    綜合所得稅
【裁判全文】
最  高  行  政  法  院  裁  定
                                      98年度裁字第2214號
上  訴  人  甲○○
被 上訴 人  財政部臺灣省中區國稅局
代  表  人  乙○○
上列當事人間綜合所得稅事件，上訴人對於中華民國98年6月11
日臺中高等行政法院98年度訴字第73號判決，提起上訴，本院裁
定如下：
    主  文
上訴駁回。
上訴審訴訟費用由上訴人負擔。
    理  由
一、按對於高等行政法院判決之上訴，非以其違背法令為理由，
    不得為之，行政訴訟法第242條定有明文。依同法第243條第
    1項規定，判決不適用法規或適用不當者，為違背法令；依
    同法第243條第2項規定，判決有該條項所列各款情形之一者
    ，為當然違背法令。又提起上訴，應以上訴狀表明上訴理由
    並應添具關於上訴理由之必要證據，復為同法第244條第1項
    第4款及第2項所明定。是當事人提起上訴，如以原審判決有
    不適用法規或適用不當為理由時，其上訴狀應有具體之指摘
    ，並揭示該法規之條項或其內容；如以原審判決有行政訴訟
    法第243條第2項所列各款情形為理由時，其上訴狀應揭示合
    於該條款之事實。上訴狀或理由書如未依上述方法表明，或
    其所表明者顯與上開法條規定之違背法令情形不相合時，即
    難認為已合法表明上訴理由，其上訴自非合法。
二、緣上訴人民國90年度綜合所得稅結算申報，列報取自太安綜
    合醫院（下稱太安醫院）執行業務所得新臺幣（下同）800,
    000元，經被上訴人初查核定執行業務所得為8,016,333元，
    併其他漏報之營利、薪資、利息及租賃所得計2,611,168元
    ，歸戶核定綜合所得總額為10,629,290元、補徵稅額為3,21
    7,725元，並處罰鍰19,400元。上訴人不服，就執行業務所
    得、租賃所得及罰鍰處分申請復查結果，獲追減執行業務所
    得110,992元、租賃所得2,383,627元並註銷罰鍰19,400元。
    上訴人對執行業務所得部分仍不服，循序提起行政訴訟，經
    原審法院判決駁回後，提起本件上訴。
三、上訴意旨雖主張：太安醫院實屬合夥經營，原處分機關未據
    實認定，損及人民權益，違反行政程序法立法目的、課稅原
    則之核實課稅、誤用所得稅相關規定；原處分機關以未能提
    出資金流程及期末分配盈餘，即否認合夥存在，未考量合夥
    方式或當事人平日資金往來等事由，違反民法私法自治及擾
    民等語。惟核其上訴理由，無非重複其對於原處分不服之理
    由，而未具體表明原審判決有如何不適用法規、適用法規不
    當、或行政訴訟法第243條第2項所列各款之情形，難認對該
    判決之如何違背法令已有具體之指摘。依首開規定及說明，
    應認其上訴為不合法。
四、依行政訴訟法第249條第1項前段、第104條、民事訴訟法第9
    5條、第78條，裁定如主文。
中    華    民    國    98    年    9     月    17    日
                    最高行政法院第七庭
                        審判長法官  藍  獻  林
                              法官  廖  宏  明
                              法官  張  瓊  文
                              法官  姜  素  娥
                              法官  林  文  舟
以  上  正  本  證  明  與  原  本  無  異
中    華    民    國    98    年    9     月    18    日
                              書記官  邱  彰  德


司法院資訊處製作；財團法人民間司法改革基金會備份。
